最高法院刑事判決　　　　　　九十四年度台上字第七二八七號
　　上　訴　人　甲○○
　　　　　　　　　　　　（另案在台灣台中監獄執行中）
上列上訴人因違反槍砲彈藥刀械管制條例等罪案件，不服台灣高
等法院台中分院中華民國九十四年九月七日第二審判決（九十四
年度上訴字第一三二三號，起訴案號：台灣台中地方法院檢察署
九十二年度偵字第一七四一三號、九十三年度偵字第九五七五、
一二五二六號），提起上訴，本院判決如下：
    主  文
上訴駁回。
    理  由
一、違反槍砲彈藥刀械管制條例部分
按刑事訴訟法第三百七十七條規定，上訴於第三審法院，非以判
決違背法令為理由，不得為之。是提起第三審上訴，應以原判決
違背法令為理由，係屬法定要件。如果上訴理由狀並未依據卷內
訴訟資料，具體指摘原判決不適用何種法則或如何適用不當，或
所指摘原判決違法情事，顯與法律規定得為第三審上訴理由之違
法情形，不相適合時，均應認其上訴為違背法律上之程式，予以
駁回。本件原判決維持第一審關於論上訴人以共同未經許可，持
有可發射子彈具有殺傷力之改造手槍罪，處有期徒刑壹年壹月，
併科罰金新台幣 (下同)捌萬元，及諭知罰金易服勞役之折算標
準部分之判決，駁回上訴人在第二審之該部分上訴。係依憑上訴
人於第一審法院直承：伊於民國九十二年七月八日上午七時許，
與張隆盛（經原審另案判處有期徒刑壹年貳月，併科罰金拾伍萬
元）陳木金（經檢察官不起訴處分）駕車前往台北市討債時，即
已知悉張隆盛隨身帶有扣案之槍、彈等情不諱，參酌證人陳木金
證稱：伊於上開時間與上訴人、張隆盛同至台北市，嗣警方臨檢
時有查到內放槍隻之黑色包包；證人即環球小客車租賃股份有限
公司經理楊皓任證以：該公司所有之二七一五─FX自小客車於上
開時間出租予上訴人各等語，內政部警政署刑事警察局九十二年
九月十七日刑鑑字第○九二○一三五二○八號鑑驗通知書（載稱
扣案之槍、彈經鑑驗結果，其中改造手槍乙支、係仿ＧＬＯＣＫ
十七型半自動手槍製造之玩具手槍換裝土造金屬槍管改造而成，
機械性能良好，具有殺傷力；子彈四顆，鑑定時試射一顆，為玩
具金屬彈殼加裝金屬彈頭改造而成、具有殺傷力）及扣案之手槍
一支（含彈匣一個）、改造子彈三顆等證據資料，而為論斷，已
敘述其所憑之證據及認定之理由。而以上訴人否認有違反槍砲彈
藥刀械管制條例犯行，並辯稱：伊不悉張隆盛持有上開槍、彈云
云，係飾卸之詞，無足採取，在理由內依憑調查所得證據，詳加
指駁。從形式上觀察，原判決並無違背法令之情形存在。上訴意
旨略謂：伊不悉張隆盛攜有槍、彈之事，且於原審曾請求傳喚張
隆盛出庭，以證明前開槍、彈乃張隆盛所有，原審未予調查，有
應於審判期日調查之證據未予調查之違法等語。惟查：證據之取
捨，為事實審法院之職權，倘其採證認事並不違背證據法則，即
不得任意指為違法。原判決已就相關事證詳加調查論列，並綜合
證人陳木金等人之證言，參互斟酌判斷，資為不利於上訴人之認
定，併已說明其取捨判斷而得心證之理由。再原判決既認依憑上
開證據，上訴人應負之罪責，已臻明確，自係認上訴人請求再行
傳喚共同被告張隆盛出庭作證，仍不足為有利上訴人之認定，無
再為無益調查之必要，顯與法律規定應於審判期日調查之證據而
未予調查之違法情形，不相適合。上訴意旨無非就原審採證認事
之職權行使，任憑己見，泛言指摘，再為事實上之爭執，並非依
據卷內訴訟資料而為之具體指摘，自非合法之第三審上訴理由。
其該部分上訴違背法律上之程式，應予駁回。
二、行使偽造私文書部分
按第三審上訴書狀，應述上訴之理由，其未述者，得於提起
上訴後十日內補提理由書於原審法院，已逾上訴期間，而於第三
審法院未判決前仍未提出上訴理由書狀者，第三審法院應以判決
駁回之，刑事訴訟法第三百八十二條第二項、第三百九十五條後
段規定甚明。上訴人因行使偽造私文書案件，不服原審判決，於
九十四年九月二十九日提起上訴，並未述理由 (其上訴理由僅
就關於違反槍砲彈藥刀械管制條例部分陳述)，迄今逾期已久，
於本院未判決前仍未提出，依上開規定，其此部分上訴自非合法
，應予駁回。
三、幫助恐嚇取財（含幫助詐欺）部分
按刑事訴訟法第三百七十六條所列各罪之案件，經第二審判決者
，不得上訴於第三審法院，法有明文。本件上訴人所犯幫助詐欺
（刑法第三百三十九條第一項）及恐嚇取財罪部分，原審係依想
像競合犯關係，從一重依刑法第三百四十六條第一項之幫助恐嚇
取財罪處斷，核屬刑事訴訟法第三百七十六條第六款（同屬裁判
上一罪之幫助詐欺罪，則屬同條第四款）之案件。依首開說明，
既經第二審判決，自不得上訴於第三審法院，上訴人竟復一併提
起上訴，顯為法所不許。其此部分上訴為不合法，應併予駁回。
據上論結，應依刑事訴訟法第三百九十五條，判決如主文。
中　　華　　民　　國　九十四　年   十二 　月  二十三  日
                      最高法院刑事第六庭
                          審判長法官  林　增　福
                                法官  邵　燕　玲
                                法官  張　清　埤
                                法官  陳　世　雄
                                法官  陳　朱　貴
      本件正本證明與原本無異
                                      書  記  官
中　　華　　民　　國　九十四　年　 十二 　月　二十八　日
                                                    ｍ
